【裁判字號】    97,交聲,888
【裁判日期】    970430
【裁判案由】    違反道路交通管理處罰條例聲明異議
【裁判全文】
臺灣臺北地方法院交通事件裁定     97年度交聲字第888號
原處分機關  臺北市交通事件裁決所
異  議  人
即受處分人  甲○○
上列異議人因違反道路交通管理處罰條例案件，對於臺北市交通
事件裁決所中華民國97年4月1日所為之處分（原處分案號：北市
警交大字第A00000000號）聲明異議，本院裁定如下：
    主  文
異議駁回。
    理  由
一、原處分意旨略以：異議人即受處分人甲○○於民國97年2 月
    16 日21 時17分許，騎乘車牌號碼：6HN —039 號重型機車
    ，行經臺北市市○○道○ 段214 號前時，因「限速40公里，
    經測時速62公里，超速20公里以上未滿40公里」違規，經臺
    北市政府警察局大安分局交通分隊員警依違反道路交通管理
    處罰條例第40條規定，以拍照採證方式逕行掣單舉發。嗣經
    原處分機關依道路交通管理處罰條例第40條、第63條第1 項
    第1款 （漏列第1 款），違反道路交通管理事件統一裁罰基
    準及處理細則第43條、第44條、第67條規定裁處受處分人罰
    鍰新壹幣（下同）1,400 元，並記違規點數1 點。
二、聲明異議意旨略以：伊於97年2 月16日騎乘車牌號碼：6HN
    —039 號重型機車行經臺北市市○○道○ 段，因後方有一輛
    轎車，不知什麼原因一直加速，伊則是依規定一直靠右行駛
    ，因後方轎車速度一直快要接近伊，伊沒有辦法選擇馬上靠
    邊停車，擔心後方追撞，為了生命財產安全，不得已只好加
    速，為此聲明異議及請求撤銷原處分。
三、按行車速度，依標誌或標線之規定，道路交通安全規則第93
    條第1 項定有明文。次按汽車駕駛人，行車速度超過規定之
    最高時速，處新臺幣（下同）1,200 元以上2,400 元以下罰
    鍰；又有前開情形者，記違規點數1 點，道路交通管理處罰
    條例第40條、第63條第1 項第1 款分別定有明文。經查：
  (一)異議人於前揭時地騎乘車牌號碼：6HN —039 號重型機車，
    行經臺北市市○○道○ 段214 號前時，因行車速度達62公里
    ，超過規定之40公里最高限速而遭逕行舉發之事實，有現場
    採證照片1 張及臺北市政府警察局97年2 月26日北市警交大
    字第A0 0000000號違反道路交通管理事件通知單各1 份在卷
    可稽。足認異議人確實有於前開時、地騎乘車牌號碼：6HN
    —039 號重型機車時，有行車速度超過規定最高時速20公里
    以上未滿40公里之情無誤。
  (二)雖異議人以前揭情詞置辯，惟觀諸卷附舉發照片所示，異議
    人所騎乘車道之右側，尚有道路邊緣空地處，可供異議人行
    車避讓為是，則若有異議人所述後方汽車不斷加速之情，異
    議人大可將機車避讓至車道右側邊緣，禮讓該汽車先行，又
    豈需以如此超速且危險之行為，閃避後方車輛？況異議人機
    車與後方汽車，相距尚有一段距離，與異議人所述情形，亦
    不相同，是異議人辯稱，實難認為可採信。
四、綜上，本件異議人確有前揭行車速度超過規定最高時速20公
    里以上未滿40公里之交通違規之違規事實，已堪認定。從而
    ，原處分機關依前揭道路交通管理處罰條例第40條、第63條
    第1 項第1 款（漏列第1 款）及違反道路交通管理事件統一
    裁罰基準表之規定，裁處受處分人罰鍰1,400 元，並記違規
    點數1 點，核無不當。本件聲明異議為無理由，應予駁回。
據上論斷，應依道路交通管理處罰條例第87條第2 項、道路交通
案件處理辦法第19條，裁定如主文。
中    華    民    國    97    年    4     月    30    日
                       臺灣臺北地方法院交通法庭
                            法  官  賴淑美
以上正本證明與原本無異。
如不服本裁定，應於裁定送達後5 日內向本院提出抗告狀。
                            書記官  許翠燕
中    華    民    國    97    年    5     月    1     日


司法院資訊處製作；財團法人民間司法改革基金會備份。
